# 适用哪种收入处理方式

提问人：爱鱼儿的瓶 tl 时间：2019-06-13 10:57:28
请教陈版及各位大虾：
与政府签订一份协议，给对方搭建信息技术平台（包括硬件及软件），建设完成后负责运营。建设期对方支付建设服务费，运营期对方支付运营费。但建设期形成的所有资产归我方所有。不太明白建设期取得的收入是比照建造合同确认收入么？问题是成本怎么确认呢？是除了有形资外的其他成本吗？
那形成的资产我方做固定资产么？

回答人：chenyiwei
“建设期形成的所有资产归我方所有”，则合作有无期限？合作期满后如何处理？合作期限是否相当于相关资产使用年限的绝大部分？
如果虽然形式上拥有资产的法律上所有权，但合作期限为相关资产使用寿命的绝大部分，预计到期时相关资产的价值显著不重大的，或者合作期满时资产需无偿移交给政府的，则仍按照《企业会计准则解释第 2 号》第五条进行会计处理，视情况确认无形资产或者金融资产，不确认为固定资产。